【裁判字號】    95,小上,7
【裁判日期】    950125
【裁判案由】    給付運費
【裁判全文】
臺灣臺北地方法院民事裁定               95年度小上字第7號
上  訴  人  荷欣有限公司
法定代理人  甲○○
被上訴人    洋基通運股份有限公司
法定代理人  乙○
上列當事人間請求給付運費事件，上訴人對於中華民國94年11月
1日，本院台北簡易庭94年度北小字第2183號第一審判決提起上
訴，本院裁定如下：
    主   文
上訴駁回。
第二審訴訟費用新台幣壹仟伍佰元由上訴人負擔。
    理   由
一、按對於小額程序之第一審裁判上訴，非以其違背法令為理由
    ，不得為之；至其上訴狀應記載上訴理由，表明下列各款事
    項：一、原判決所違背之法令及其具體內容。二、依訴訟資
    料可認為原判決有違背法令之具體事實，民事訴訟法第436
    條之24第2項、第436條之25分別定有明文。又依同法第436
    條之32第2項準用第468條及第469條第1款至第5款規定，判
    決不適用法規或適用不當者，為違背法令，其中判決有同法
    第469條第1款至第5款情形之一者，為當然違背法令。是當
    事人於小額訴訟程序提起上訴，如依民事訴訟法第468條規
    定，以第一審判決有不適用法規或適用法規不當為理由時，
    其上訴狀或理由書應有具體之指摘，並揭示該法規之條項或
    其內容。若係成文法以外之法則，應揭示該法則之旨趣。倘
    為司法院解釋、或最高法院之判例，則應揭示該判解之字號
    或其內容。如以民事訴訟法第469條第1款至第5款情形為理
    由時，其上訴狀或理由書，應揭示合於該條款之事實。上訴
    狀或理由書如未依此項方法表明者，即難認為已對第一審判
    決之違背法令有具體之指摘，其上訴自難認為合法。
二、本件上訴意旨略以：伊公司於民國93年5月13日與被上訴人
    簽訂國際快遞服務協議書，有效期間自93年6月1日至94年5
    月31日，約定被上訴人每週結算運費及其他相關費用，並開
    立帳單及發票請款，當月所有帳單費用，於次月底前以電匯
    或即期支票給付之。伊公司於94年2月14日要求被上訴人代
    為運送貨物，然被上訴人以伊公司未給付94年1月份運費為
    由予以拒絕，惟依約伊公司只須於94年2月底前給付即可，
    因被上訴人拒絕託運，伊公司只得將貨物委由另一快遞公司
    運送，因而造成貨物給付遲延，伊公司並遭客戶要求賠償，
    伊公司受有新台幣86,000元之損害，得請求被上訴人賠償，
    且被上訴人就未到期之運費起訴請求伊公司給付，亦無理由
    云云。
三、經查，本件上訴人對於小額程序之第一審判決提起上訴，核
    其上訴理由狀所載內容，並未表明原判決所違背之法令及具
    體內容，亦未表明依訴訟資料可認為原判決有違背法令之具
    體事實，僅就原審法官取捨證據、認定事實之職權行使，指
    摘其為不當，揆諸前揭說明，應認其上訴為不合法，應予駁
    回。
四、本件訴訟費用額，確定為如主文所示金額。
五、據上論結，本件上訴為不合法，依民事訴訟法第436條之32
    第1項、第2項、第444條第1項前段、第95條、第78條、第43
    6條之19第1項，裁定如主文。
中    華    民    國    95    年    1     月    25    日
                  民事第四庭審判長法  官  林麗玲
                                  法  官  黃柄縉
                                  法  官  劉又菁
以上為正本係照原本作成
本裁定不得抗告
中    華    民    國    95    年    1     月    26    日
                                  書記官  楊勝欽


司法院資訊處製作；財團法人民間司法改革基金會備份。
